ACORDAO-COMPLETO-2526401

ACÓRDÃO DE RELAÇÃO

ACÓRDÃO DE RELAÇÃO 283/2022 ATA 4/2022 - PLENÁRIO

Acórdão 283/2022-TCU-Plenário
VISTOS e relacionados estes autos de monitoramento do Acórdão 1231/2017-TCU-Plenário, proferido em processo de representação a respeito de possíveis irregularidades, ocorridas no Conselho Federal de Enfermagem - Cofen, relacionadas ao Contrato 28/2010, firmado com o Instituto Base de Conteúdos e Tecnologias Educacionais Ltda. - Ibac, no valor de R$ 5.984.300,00, tendo por objeto a contratação de empresa para operacionalização do Programa Proficiência. 
Considerando que o item 9.7 do referido acórdão determinou à Selog que se certificasse "quanto ao recolhimento, noticiado no memorial acostado aos autos (peça 77) e comprovado por recibo (p. 43 da referida peça) , da quantia de R$ 13.773,75 (treze mil, setecentos e setenta e três reais e setenta e cinco centavos) , referente à Nota Fiscal 349, de 28/09/2012, relativa à cobrança pela execução do item "3.7.2 - Desenvolvimento do sistema de consulta on-line dos certificados", que já fora realizada pela contratada e pago pelo Cofen em 254/11/2010; 
Considerando que a empresa contratada, Instituto Base de Conteúdos e Tecnologias Educacionais Ltda. - Ibac, apresentou recibo de recolhimento, junto ao Cofen, do valor de R$ 19.617,85, referente ao valor original de R$ 13.773,75 atualizado até setembro de 2016;
Considerando que o Cofen, respondendo a consulta encaminhada pela unidade técnica, reconheceu referido recolhimento; 
ACORDAM os Ministros do Tribunal de Contas da União, reunidos em sessão Plenária, por unanimidade, em:
considerar integralmente atendida a determinação contida no item 9.7 do Acórdão 1231/2017-TCU-Plenário;
dar ciência ao Cofen do presente acórdão;
arquivar o presente processo, com fundamento no art. 169, V, do RI/TCU. 
1. Processo TC-Processo 021.899/2014-2 (REPRESENTAÇÃO) 
	1.1. Apensos: Processo 020.383/2020-7 (COBRANÇA EXECUTIVA) ; Processo 021.400/2017-2 (SOLICITAÇÃO) ; Processo 033.472/2018-1 (SOLICITAÇÃO) ; Processo 020.402/2020-1 (COBRANÇA EXECUTIVA) 
	1.2. Responsáveis: Cláudio Roberto Rebelo de Souza (XXX.964.387-XX) ; Fabiano Assad Guimaraes (XXX.083.579-XX) ; Joaby Gomes Ferreira (XXX.525.375-XX) ; Júlio Lima Toledo (XXX.954.467-XX) ; Marcelo Ribeiro Medeiros (XXX.212.737-XX) ; Márcia Cristina Krempel (XXX.406.949-XX) ; Shigeru Tsuchiya (XXX.507.248-XX) .
	1.3. Órgão/Entidade: Conselho Federal de Enfermagem.
	1.4. Relator: Ministro-Substituto Augusto Sherman Cavalcanti.
	1.5. Representante do Ministério Público: Procurador Sergio Ricardo Costa Caribé.
	1.6. Unidade Técnica: Secretaria de Controle Externo de Aquisições Logísticas (Selog) .
	1.7. Representação legal: Mário Gonçalves de Menezes (2876/OAB-DF) e Adriana Andreia de Souza Salvador Ferraz (13620/OAB-DF) , representando Cláudio Roberto Rebelo de Souza; Rayssa Martins da Silva (12.747/OAB-DF) , Luiz Fernando de Assis Gomes de Oliveira (12.733/OAB-DF) e outros, representando Marcelo Ribeiro Medeiros; Álvaro Luiz Miranda Costa Júnior (29.760/OAB-DF) , Ana Luiza Queiroz Melo Jacoby Fernandes (51.623/OAB-DF) e outros, representando Conselho Federal de Enfermagem.

Conselho Federal de Enfermagem.

Cláudio Roberto Rebelo de Souza (XXX.964.387-XX); Fabiano Assad Guimaraes (XXX.083.579-XX); Joaby Gomes Ferreira (XXX.525.375-XX); Júlio Lima Toledo (XXX.954.467-XX); Marcelo Ribeiro Medeiros (XXX.212.737-XX); Márcia Cristina Krempel (XXX.406.949-XX); Shigeru Tsuchiya (XXX.507.248-XX).

AUGUSTO SHERMAN

Mário Gonçalves de Menezes (2876/OAB-DF) e Adriana Andreia de Souza Salvador Ferraz (13620/OAB-DF), representando Cláudio Roberto Rebelo de Souza; Rayssa Martins da Silva (12.747/OAB-DF), Luiz Fernando de Assis Gomes de Oliveira (12.733/OAB-DF) e outros, representando Marcelo Ribeiro Medeiros; Álvaro Luiz Miranda Costa Júnior (29.760/OAB-DF), Ana Luiza Queiroz Melo Jacoby Fernandes (51.623/OAB-DF) e outros, representando Conselho Federal de Enfermagem.

Procurador Sergio Ricardo Costa Caribé.

REPRESENTAÇÃO (REPR)

Secretaria de Controle Externo de Aquisições Logísticas (Selog).